【裁判字號】    99,聲,141
【裁判日期】    990629
【裁判案由】    停止執行
【裁判全文】
臺灣臺中地方法院民事裁定               99年度聲字第141號
聲  請  人  甲○○
相  對  人  元大國際資產管理股份有限公司
法定代理人  乙○○
當事人間聲請停止執行事件，本院裁定如下：
    主    文
聲請人供擔保新臺幣捌拾壹萬柒仟肆佰捌拾元後，本院九十九年
度司執字第三八三九六號執行事件之強制執行程序，於本院九十
九年度重訴字第二九四號事件判決確定前應暫予停止。
    理      由
一、按有回復原狀之聲請，或提起再審或異議之訴，或對於和解
    為繼續審判之請求，或提起宣告調解無效之訴、撤銷調解之
    訴，或對於許可強制執行之裁定提起抗告時，法院因必要情
    形或依聲請定相當並確實之擔保，得為停止強制執行之裁定
    ，強制執行法第18條第2項定有明文。又法院依強制執行法
    第18條第2項定擔保金額而准許停止強制執行之裁定者，該
    項擔保係備供債權人因停止執行所受損害之賠償，其數額應
    依標的物停止執行後，債權人未能即時受償或利用該標的物
    所受之損害額，或其因另供擔保強制執行所受之損害額定之
    ，非以標的物之價值或其債權額為依據（最高法院91年度臺
    抗字第429號、87年度臺抗字第580號、87年度台抗字第52 9
    號、86年度臺抗字第442號裁定意旨參照）。
二、聲請意旨略以：相對人以其對聲請人被繼承人吳王美足有借
    款債權為由，曾向台灣高雄地方法院(下稱高雄地院)聲請核
    發83年度促字第5907號支付命令，業以確定為由，於83年、
    93年間二度向高雄地法聲請對繼承人即吳王足美及第三人吳
    忠明為強制執行，因無財產可供執行，案經高雄地院核發83
    年執字第8462號債權憑證在案，復持前揭債權憑證聲請本院
    對聲請人財產強制執行中，惟因前揭支付命令確定後，民法
    繼承編施行法第1之3條第4項業於98年6月10日修正公布施行
    ，聲請人因不可歸責於己事由或未同財共居，於繼承事由發
    生時無法知悉繼承債務存在，且未於於修正施行前法期間為
    限定繼承或拋棄繼承，由聲請人繼續履行顯失公平，自得主
    張以繼承所得遺產為限負清償責任，詎相對人竟仍持前揭債
    權憑證向本院聲請強制執行，亦有執行名義成立後妨害債權
    人之事由，為此聲請人已向本院提起債務人異議之訴，案經
    本院以99年度重訴字第294號受理中，因判決尚未確定，倘
    不停止執行系爭執行事件，聲請人將受難以回復之損害。為
    此，願供擔保請准宣告停止執行等語。
三、經查，聲請人以其向本院提起債務人異議之訴，並有勝訴之
    望為由，聲請裁定停止本院99年度司執字第38396號強制執
    行程序，業據本院調閱本院99年度重訴字第294號卷宗查明
    屬實，有聲請人提出之債務人異議之訴起訴狀影本1件在卷
    可稽，並經本院依職權調取本院99年度執字第38396號執行
    卷宗核閱屬實，經核合於前述規定，因認聲請人所為停止執
    行之聲請，於法尚無不合。
四、至於聲請人應提供之擔保金方面，本院審酌相對人因停止執
    行，未能即時就其主張對聲請人享有之新台幣(下同)3,772,
    985元債權，經由拍賣聲請人所有財產受償，可能因無法運
    用該筆資金而發生相當於利息之損失，認該項損失之利率，
    以民法法定利率即週年利率5%計算較為客觀，且不受利率波
    動之影響，應屬核算相對人因停止執行所受損害之最妥適標
    準。又再參酌本案訴訟之標的價額的金額不逾民事訴訟法第
    466條所定數額，屬得上訴第三審事件，至三審終結，其期
    間推定為4年4個月（參照各級法院辦案期限實施要點第2條
    規定民事通常程序第一審審判案件期限1年4個月、民事第二
    審審判案件期限2年、第三審審判案件期限為1年），本院綜
    合上情，認為聲請人所應供之擔保金額，以817,480元為適
    當（計算式為：3,772,985×5%×(4＋4/12) =817,480），
    本院認聲請人應供擔保之擔保金額以上開數額為適當，爰裁
    定如主文所示。
五、依強制執行法第18條第2項裁定如主文。
中    華    民    國    99    年    6    月     29    日
                  民事第一庭    法  官  陳學德
正本係照原本作成如不服本裁定應於送達後10日內向本院提出抗
告狀，並繳納抗告費新臺幣1,000元。
中    華    民    國    99    年    6    月     29    日
                                書記官  劉家瑜

司法院資訊處製作；財團法人民間司法改革基金會備份。
